【裁判字號】    98,消債抗,79
【裁判日期】    990223
【裁判案由】    更生抗告
【裁判全文】
臺灣基隆地方法院民事裁定            98年度消債抗字第79號
抗  告  人  甲○○
上列抗告人因清算事件對於中華民國98年10月30日本院98年度消
債清字第7號裁定提起抗告，本院裁定如下：
    主  文
抗告駁回。
抗告程序費用新台幣壹仟元由抗告人負擔。
    理  由
一、本件抗告意旨略以：消費者債務清理條例之立法目的，係為
    使陷於經濟上困境之消費者得以清理債務，重建經濟生活；
    然更生方案之公允與否，不應僅以還款成數多寡為主要考量
    ，亦不應均以行政院主計處之最低生活標準計之。抗告人除
    每月需支付自身之生活支出外，尚有幼子需扶養，配偶亦同
    為職場人士，受扶養人自有託付他人照料之必要，原裁定未
    將此費用計入；且抗告人工作地與居住地往返距離超過一般
    人，其交通費用亦較一般人高，抗告人陳報自身必要費用為
    新臺幣（下同）10,460元，實已力求撙節開支。原審認為抗
    告人維持以往慣常相對寬逸之生活，於理顯有未合；未考量
    抗告人目前實際生活狀況而認不符「逕以裁定認可更生方案
    」之要件，顯失公平。爰依法提起抗告，求為廢棄原裁定等
    語。
二、按「更生方案未依消費者債務清理條例第59條、第60條規定
    可決時，除有該條例第64條規定之情形外，法院應以裁定開
    始清算程序」、「法院開始清算程序之裁定，應載明其年、
    月、日、時，並即時發生效力。前項裁定，不得抗告」、「
    債務人之財產不敷清償清算程序之費用時，法院應裁定開始
    清算程序，並同時終止清算程序」，消費者債務清理條例第
    61條、第83條第1、2項、第85條第1項分別定有明文。
三、經查，抗告人因消費者債務清理事件聲請更生，前經本院以
    97年度消債更字第 224號裁定開始更生程序，嗣因其所提之
    更生方案未經全體債權人書面或債權人會議可決，且依抗告
    人所提財產及收入狀況說明書所載，其名下並無任何可供即
    時換價之財產，而認抗告人之財產應不敷清償清算程序之費
    用，經本院依消費者債務清理條例第61條規定，以98年度消
    債清字第7號裁定開始清算程序，並同時終止清算程序等情
    ，業據本院調閱上開更生、清算事件卷宗查核屬實，揆諸前
    揭說明，本件為免程序浪費，原裁定同時終止清算程序，並
    無不合。
四、綜上所述，本件抗告人就原審裁定開始清算程序部分依法不
    得抗告，而原審裁定同時終止清算程序，核無違誤，抗告意
    旨指摘原裁定不當，求予廢棄，為無理由，應予駁回。
五、據上論結，本件抗告為無理由，依消費者債務清理條例第15
    條、民事訴訟法第495條之1第1項、第449條第1項、第95條
    、第78條，裁定如主文。
中    華    民    國    99    年    2     月    23    日
                  審判長法  官  蔡聰明
                        法  官  王翠芬
                        法  官  林玉珮
以上正本係照原本作成。
本件裁定不得再抗告。
中    華    民    國    99    年    2    月    23     日
                        書記官  洪福基

司法院資訊處製作；財團法人民間司法改革基金會備份。
